【裁判字號】    98,訴,328
【裁判日期】    981228
【裁判案由】    毒品危害防制條例
【裁判全文】
臺灣士林地方法院刑事判決               98年度訴字第328號
公  訴  人  臺灣士林地方法院檢察署檢察官
被      告  丁○○
指定辯護人  本院公設辯護人甲○○
上列被告因毒品危害防制條例案件，經檢察官提起公訴（97年度
偵字第16267 號），本院判決如下：
    主  文
丁○○販賣第三級毒品，處有期徒刑伍年肆月，未扣案之販賣第
三級毒品愷他命所得之財物新臺幣捌佰元沒收，如全部或一部不
能沒收時，以其財產抵償之。又販賣第三級毒品，處有期徒刑伍
年陸月，未扣案之販賣第三級毒品愷他命所得之財物新臺幣壹仟
貳佰元沒收，如全部或一部不能沒收時，以其財產抵償之。又販
賣第三級毒品，處有期徒刑伍年陸月，未扣案之販賣第三級毒品
愷他命所得之財物新臺幣壹仟貳佰元沒收，如全部或一部不能沒
收時，以其財產抵償之。應執行有期徒刑捌年，未扣案之販賣第
三級毒品愷他命所得之財物新臺幣參仟貳佰元沒收，如全部或一
部不能沒收時，以其財產抵償之。
    事  實
一、丁○○明知愷他命係毒品危害防制條例第2 條第2 項第3 款
    所規定之第三級毒品，不得非法販賣，竟意圖營利，均先於
    不詳時間、地點，向真實姓名、年籍均不詳綽號「小川」之
    成年男子，以每包（重0.5 公克）新臺幣（下同）350 元之
    價格，購入數量不詳之第三級毒品愷他命，再分別基於販賣
    第三級毒品愷他命之犯意，先後於附表編號一至三所示之時
    間，均以其所使用之0000000000號行動電話與丙○○所使用
    之0000000000號行動電話聯繫販賣第三級毒品愷他命事宜後
    ，即各於附表編號一至三所示之地點，以每包（重0. 5公克
    ）400 元之價格，分別販賣如附表編號一至三數量欄所示之
    第三級毒品愷他命予丙○○（各次所得財物詳如附表所得財
    物欄所載）。嗣因丙○○於民國97年12月4 日，為警在臺北
    縣汐止巿南陽街90巷20之1 號，於其所駕駛之車牌號碼669
    －QB號自用大貨車駕駛座下方，查獲菸盒內裝有第三級毒品
    愷他命殘渣袋9 個，乃供述其所吸食之第三級毒品愷他命係
    向丁○○所購買，警方遂於同日下午5 時5 分許，循線前往
    丁○○位於臺北縣汐止市○○街141 巷36號7 樓之住處，並
    經丁○○同意後執行搜索，而當場查獲其所有與本件犯罪無
    涉之第三級毒品愷他命7 小包（驗餘總淨重0.0627公克）、
    分裝袋1 批及非其所有，供其聯絡販賣毒品事宜所用之0000
    000000號行動電話SIM 卡1 張（起訴書誤植為行動電話1 支
    ）。
二、案經臺北縣政府警察局汐止分局報告臺灣士林地方法院檢察
    署檢察官偵查起訴。
    理  由
壹、證據能力方面：
一、被告丁○○抗辯其於檢察官訊問時、本院羈押訊問時所為之
    陳述非出於任意性之認定：
（一）按被告之自白，非出於強暴、脅迫、利誘、詐欺、疲勞訊
      問、違法羈押或其他不正之方法，且與事實相符者，得為
      證據，刑事訴訟法第156 條第1 項定有明文。
（二）本件被告自準備程序時起，一再否認其於檢察官訊問時、
      本院羈押訊問時之供述內容為真正，辯稱：伊之前會在偵
      查中、本院羈押訊問時為本件犯罪之自白，是因為承辦警
      員告訴伊販賣與轉讓都是一樣的罪，只要罰錢就可以，所
      以伊就配合警察給警察作業績云云，而被告之指定辯護人
      則以被告於警詢中所為不利於己之自白，係受警員不當詢
      問及配合警員辦案始致，為不正自白，被告復於檢察官訊
      問、本院羈押訊問時為相同之陳述，應為不正自白之延伸
      等語抗辯，主張被告於檢察官訊問時、本院羈押訊問時之
      供述均應認為無證據能力。惟查：
（１）檢察機關與調查機關各有所司，檢察官偵查犯罪時，對於
      依法行使司法警察官、司法警察職權之調查人員，固有指
      揮及命令之權。但案件偵查終結後，檢察官應依蒐證結果
      分別為起訴或不起訴處分，以求偵查權及公訴權之妥適行
      使，其職責與重在檢肅犯罪之調查人員究有不同。被告在
      檢察官訊問時承認犯行，是否屬非任意性之自白，端視該
      自白是否係出於被告自由意思之發動而定，與調查人員先
      前是否曾以不正方法使被告為非任意性之自白，並無必然
      之關聯。調查人員擅自以不正方法訊問被告，乃調查人員
      個人之不當行為，對檢察官依法執行職務並無影響。而被
      告所受之強制，既來自於調查人員之不當行為及被告於該
      次訊問所處之環境等外在因素，一旦訊問之人及所處之環
      境改變，妨害被告意思自由之外在因素消失，除非該不正
      方法對被告造成強制之程度非常嚴重（例如：對借提之被
      告刑求強迫其自白，並脅迫該被告如果翻供將繼續借提刑
      求；或對被告施用詐術，使被告誤信如持續為不實之自白
      ，將可實現其意欲達成之某種目的……等等），否則，被
      告之意思自由自然隨之回復，此乃事理所當然。故調查人
      員在訊問時或訊問前對被告施以不正方法，原則上僅影響
      到被告在該次訊問所為自白之任意性，而不及於嗣後應訊
      時所為之自白，倘無具體明確之證據，足以證明被告所受
      之強制確已延續至其後應訊之時，自不能以主觀推測之詞
      ，遽認被告於嗣後應訊時仍持續受到強制。尤有進者，調
      查人員借提被告訊問後，將被告解還交由檢察官複訊，時
      間上必定接近，僅因檢察官有指揮及命令調查人員偵查犯
      罪之權責，複訊之時間接續及被告之情緒持續，即將被告
      在檢察官複訊時所為之自白與調查人員以不正方法所取得
      非任意性之自白，一體觀察而為概括之評價，無異於強令
      檢察官承受調查人員不當行為之結果，不僅抹煞檢察官依
      法偵查犯罪之職權行使，亦違背證據法則。此有最高法院
      94年度台上字第2997號判決要旨可參。
（２）被告係於97年12月4 日下午5 時5 分許，為警在其上址住
      所執行搜索查獲，並扣得上開物品，被告經警當場通知逮
      捕，隨後為警帶回臺北縣政府警察局汐止分局汐止派出所
      ，並製作警詢筆錄、採集尿液送驗後移送臺灣士林地方法
      院檢察署，而證人即製作被告警詢筆錄之警員乙○○於本
      院審理時結證稱：伊在查獲本件之前，沒有因另案查獲過
      被告，而伊在製作筆錄期間，沒有向被告表示警察查獲案
      件之相關業績計算情形，且在查獲被告後，沒有向被告表
      示過販賣與轉讓毒品之相關規定及罰則，在查獲被告之後
      ，被告也沒有講到其所為是轉讓毒品等語（見本院98年11
      月23日審判筆錄），且被告於警詢時最後亦陳稱：（問：
      上開筆錄是否為你在自由意志下所做之陳述？有無遭受暴
      力脅迫、利誘、詐欺或其他不正當方式製作不實之筆錄？
      ）是的。沒有遭受暴力脅迫、利誘、詐欺或其他不正當方
      式製作不實之筆錄等語，此有被告警詢筆錄在卷可考（見
      偵查卷第12頁），復按近年來政府為杜絕毒品之氾濫，對
      於查緝施用及販賣毒品之工作，無不嚴加執行，販賣毒品
      罪又係重罪一節，平日於大眾傳播媒體並廣為宣導，被告
      為一成年人，應具有相當之智識程度與生活經驗，對此亦
      當認識甚明，則被告上開所辯承辦警員詐欺其為自白之情
      節已難認與事實相符，再者，被告於97年12月4 日經臺北
      縣政府警察局汐止分局移送至臺灣士林地方法院檢察署，
      由內勤檢察官訊問後，經檢察官於97年12月5 日向本院聲
      請羈押，並由本院法官進行羈押訊問，有被告之偵查訊問
      筆錄、本院羈押訊問筆錄在卷可考，而被告於檢察官訊問
      、法院羈押時，訊問之人及所處之環境已與警詢不同有所
      改變，且其因涉犯最輕本刑為5 年以上有期徒刑之販賣第
      三級毒品罪，犯罪嫌疑重大，亦有事實足認為有勾串證人
      之虞，經檢察官向本院聲請裁定羈押禁見，是其要不知所
      涉販賣第三級毒品之罪係屬重罪之理，堪認被告所稱其被
      警員詐欺妨害其意思自由之外在因素消失，則被告之意思
      自由自然隨之回復，此乃事理所當然，故縱被告上開所辯
      承辦警員詐欺其為自白一節為真，調查人員在訊問時或訊
      問前，對被告施以不正方法，原則上僅影響到被告在該次
      訊問所為自白之任意性，而不及於嗣後應訊時所為之自白
      ，復無具體明確之證據，足以證明被告所受之強制確已延
      續至其後應訊之時，自不能以主觀推測之詞，遽認被告於
      嗣後應訊時仍持續受到強制。從而，被告於檢察官訊問、
      本院羈押、延長羈押訊問時所為之自白，其自由陳述意志
      並未受妨礙，亦無不正自白延伸之情，該自白應係出於任
      意性，且其自由之陳述與事實相符（詳後敘），自具證據
      能力，被告、指定辯護人上開所指均無足採取。
二、本案所引用之供述及非供述證據，經本院依法踐行調查證據
    程序，檢察官、被告及其指定辯護人均不爭執各該證據之證
    據能力，且亦查無依法應排除其證據能力之情形，是後述所
    引用證據之證據能力均無疑義。
貳、實體部分：
一、訊據被告丁○○矢口否認有何販賣第三級毒品犯行，先於本
    院準備程序時辯稱：伊跟人家買愷他命0. 5公克，是以400
    元購入，然後伊以0. 5公克，向丙○○收400 元，沒有賺錢
    ，只是轉讓云云。後於本院審理時則改以伊只是幫「小川」
    轉交愷他命給丙○○，丙○○託伊幫忙拿，伊沒有從中獲得
    好處等語置辯。另指定辯護人則為被告辯護略以：依證人丙○○之證詞，可知被告是受證人丙○○之託，向他人購買毒
    品，被告並無從中賺取利潤，僅係原價轉讓等語。然查：
（一）上揭事實業據被告於本院審理時就伊先後於附表編號一至
      三所示之時間，均以伊所使用之0000000000號行動電話與
      丙○○所使用之0000000000號行動電話聯繫後，即各於附
      表編號一至三所示之地點，以每包（重0. 5公克）400 元
      之價格，分別交付如附表編號一至三數量欄所示之第三級
      毒品愷他命予丙○○等情坦認在卷，並經被告於97年12月
      5 日檢察官訊問時供稱：扣案7 小包是愷他命殘渣，伊是
      以1 小包0.5 公克，1 次買5 公克共10小包，共3500元，
      「小川」賣給伊，‧‧丙○○是跟伊買毒品的人，伊以1
      小包0.5 公克賣400 元予丙○○，第1 次是在97年7 月跟
      伊買等語（見偵查卷第38頁），於97年12月5 日本院羈押
      訊問時亦坦認伊跟藥頭拿愷他命以現金付清，藥頭賣給伊
      1 小包0.5 公克，350 元，伊賣給丙○○愷他命都是跟同
      一藥頭購買，丙○○跟伊買愷他命是打伊手機0000000000
      號跟伊聯絡，‧‧伊沒有轉賣給別人，只有賣給丙○○等
      節（見本院97年12月5 日訊問筆錄），復於98年2 月3 日
      本院延長羈押訊問時就伊有販賣第三級毒品愷他命給丙○○，每次賣給丙○○都是400 元0.5 公克，伊賺50元等情
      再次供承在卷（見本院98年2 月3 日訊問筆錄），核與證
      人丙○○於98年6 月25日檢察官訊問時所結證伊有向被告
      買愷他命，地點在被告家樓下巷口，次數忘記了，每次買
      2 、3 包，伊如果打電話給被告，就是要買毒，每次都買
      到，伊電話是0000000000，伊在警局所言實在等語（見偵
      查卷第98、100 頁），及證人丙○○於警詢中所證述伊吸
      食之毒品愷他命係向綽號「阿火」之被告購買，都是直接
      用電話聯絡，電話號碼為0000000000號，1 包愷他命價值
      400 元等情節（見偵查卷第15頁）均一致，且由證人即查
      獲本案之警員乙○○於本院審理時結證稱：當時丙○○在
      汐止市的1 間大象混凝土廠工作，‧‧伊等先找到丙○○
      ，在丙○○駕駛的混凝土車駕駛座週圍有查到愷他命的殘
      渣袋，伊等就把丙○○請到他們的辦公室，再請丙○○打
      電話聯絡被告，以丙○○要還錢的意思請被告過來，因伊
      等有問丙○○愷他命的來源，丙○○是說跟被告買的，伊
      等才叫他叫被告過來，被告就過來了，有請他簽自願同意
      受搜索書，之後就到被告家，有搜到幾小包愷他命，伊等
      就把被告帶回派出所作筆錄，伊等先作丙○○的筆錄，丙○○都說愷他命是向被告買的，之後就開始做被告的筆錄
      ，被告當時有承認，之後就將被告隨案移送到地檢署等語
      （見本院98年11月23日審判筆錄），而佐以被告於98年6
      月25日偵查中亦供稱：丙○○每次打電話給伊，就是有買
      愷他命，每次都有買到，但伊沒有收到錢，丙○○還欠伊
      1 萬元，伊要去丙○○公司拿錢才被抓的等語（見偵查卷
      第100 頁），是認證人乙○○上開所證應屬非虛，益徵前
      揭被告販賣第三級毒品之自白、證人丙○○之證詞均與事
      實相符堪以採取。此外，復有通聯紀錄1 份附卷可稽（附
      於偵查卷第108 頁以下），及上開在被告上址住處扣得非
      其所有供販賣第三級毒品所用之0000000000號行動電話SI
      M 卡1 張扣案為證。
（二）被告雖於本院準備程序中辯稱：伊係原價轉讓第三級毒品
      愷他命予丙○○，並無從中獲利云云，而證人丙○○於本
      院審理時並證稱：被告跟伊說被告上游1 包是賣400 元等
      語（見本院98年12月14日審判筆錄第12頁），惟顯與上開
      事證有間，已難憑信，況證人丙○○上開所證被告取得第
      三級毒品愷他命價格之情節，尚非其親自見聞，應屬傳聞
      ，亦不得據以為被告有利認定之證據，且按近年來政府為
      杜絕毒品之氾濫，對於查緝施用及販賣毒品之工作，無不
      嚴加執行，販賣毒品罪又係重罪，設若無利可圖，衡情一
      般持有毒品之人當無輕易將所持有之第三級毒品愷他命，
      轉售他人而甘冒於再次向他人購買時，有被查獲移送法辦
      之危險之理，而被告與證人丙○○間並無特殊重要情誼或
      至親關係，依其等2 人於本院審理時所述，僅曾為同酒店
      之同事，證人丙○○已於97年2 月間離職，被告竟費心自
      甘承受重典，數次涉險販賣第三級毒品，當有牟利之圖，
      是被告販賣愷他命具有營利之意圖一節，應可認定，其上
      開所辯應係事後避重就輕之詞，委無足取。
（三）被告固於本院審理時另辯以伊只是幫「小川」轉交愷他命
      給丙○○，丙○○託伊幫忙拿，伊沒有從中獲得好處云云
      ，然核此情詞與前揭被告於偵查、本院準備程序中所為供
      述尚有未合，且證人丙○○之前於警詢、偵查中亦未曾證
      及代購轉交之情事，則被告所辯是否屬實，已非無疑，況
      證人丙○○於本院審理時雖改證稱：伊之前在酒店與被告
      是同事，所以知道酒店內有人在賣愷他命，但伊已經離職
      ，被告還在酒店工作，所以伊請被告幫伊買等節，惟其係
      證稱：「小川」是酒店另外1 個幹部，伊跟他不好，伊知
      道「小川」有愷他命，但伊只跟「小龍」買，伊知道被告
      的愷他命來源為「小龍」，伊錢都是直接拿給「小龍」，
      沒有直接拿錢給被告過，有時是「小龍」直接拿給伊，如
      果「小龍」不在，就是透過被告拿愷他命給伊等語（見本
      院98年12月14日審判筆錄），顯與被告上開所辯情節並不
      相同，且復與被告於本院審理時所供述：伊3 次與丙○○
      之間交付毒品愷他命之行為，均與「小川」有關，丙○○
      不知道伊取得愷他命的來源是「小川」，因伊沒有跟他說
      等語（見本院同上審判筆錄），難謂無歧異，堪認被告所
      辯上情與事實有間亦非可採。
（四）至證人丙○○雖於本院審理時改結證前揭其係請被告幫忙
      買愷他命云云，然其先證稱：伊於96年11月至97年2 月在
      酒店工作，伊離職之後就透過被告買愷他命，伊打電話給
      被告時，在電話中伊會說要1 個或2 個，問伊可不可以過
      去找被告，被告有時說不行，有時說可以，不行的時候就
      是在忙，伊有時直接到店內，有時在樓下。愷他命是「小
      龍」拿下來的，伊沒有「小龍」的電話，伊是透過被告跟
      「小龍」聯絡，愷他命是「小龍」直接拿給伊，跟伊收錢
      ，伊跟「小龍」拿愷他命，價錢為400 元，0.8 公克等語
      ，後於同日審理時並證稱：（你於警詢、偵查所為之陳述
      是否實在？）實在；（問：是否有在被告樓下之巷口，跟
      被告購買愷他命？）那是晚上打電話給被告時，當時伊已
      經拿錢給被告了，但還沒有拿到東西，「小龍」當時還沒
      有到酒店，伊與被告的家距離很近，所以先回家等；（問
      ：是否每次都是跟被告買2 、3 包之愷他命？）是，1 包
      400 元；（問：前述提到有關酒店幹部小龍的部分，是否
      都是在酒店任職期間的事情？）是；（問：你於離職之後
      ，愷他命之來源為何？）我是透過被告，叫他去跟「小龍
      」說我要東西；（問：你於警詢、偵查稱，是到被告家樓
      下拿東西，與你剛才所述不同，為何如此？）我有透過被
      告拿愷他命給我，我錢都是直接拿給「小龍」，沒有直接
      拿錢給被告過，有時是「小龍」直接拿給我，如果「小龍
      」不在，就是透過被告拿愷他命給我等語，足見證人丙○○於本院審理時所證內容前後不一，甚互有矛盾，亦與其
      前於警詢、偵查中所為之證詞全然不同，實已難謂無瑕疵
      ，復核與上開被告之供述、證人乙○○之證詞互有未合，
      顯係事後為迴護被告之詞，不足採信，自不得以之即遽為
      被告有利之認定，職是，前揭辯護意旨要難採取。
（五）再者，被告每次販賣第三級毒品予證人丙○○之確實數量
      ，起訴書僅記載在如附表所示之地點，以每包0.5 公克40
      0 元之價格，由被告販賣重量不詳之第三級毒品愷他命2
      至3 包予證人丙○○，而證人丙○○於檢察官訊問時則係
      結證稱：每次買2 、3 包等語（見偵查卷第99頁），惟被
      告於本院審理時乃供稱：伊於97年7 月5 日，交付愷他命
      2 至3 包予丙○○；於97年8 月10日，交付愷他命3 包予
      丙○○；於97年9 月19日，交付愷他命3 包予丙○○等語
      明確（見本院98年12月14日審判筆錄第16、17頁），而依
      前揭證人丙○○證述、被告供述，97年7 月5 日被告交付
      愷他命予證人丙○○之數量既無法特定，即應採較有利被
      告之認定方式，認定交付數量為2 包，從而，本院綜合卷
      內證據資料認定被告先後於附表編號一至三所示之地點，
      以每包（重0. 5公克）400 元之價格，分別販賣第三級毒
      品愷他命予證人丙○○之數量、所得財物，均如附表編號
      一至三所示。
（六）末查，依前揭事證，被告所供之「小川」應係其取得販賣
      予證人丙○○第三級毒品愷他命之來源，且被告並自取得
      價格、販賣價格間賺取差價，則本件應非被告與「小川」
      共同販賣第三級毒品愷他命予丙○○，是公訴意旨認定被
      告與「小川」間就上開販賣第三級毒品犯行，有犯意聯絡
      及行為分擔，應論以共同正犯，尚有誤會，附此敘明。
（七）綜上所述，本件事證已臻明確，被告上揭3 次販賣第三級
      毒品愷他命犯行足可認定，均應依法論科。
二、按毒品危害防制條例修正第4條業於98年5月20日以華總一義
    字第09800125141號公布，自公布後6個月即98年11月20日施
    行，新法第4 條規定：「製造、運輸、販賣第一級毒品者，
    處死刑或無期徒刑；處無期徒刑者，得併科新臺幣2 千萬元
    以下罰金。製造、運輸、販賣第二級毒品者，處無期徒刑或
    7年以上有期徒刑，得併科新臺幣1千萬元以下罰金。製造、
    運輸、販賣第三級毒品者，處5 年以上有期徒刑，得併科新
    臺幣7 百萬元以下罰金。製造、運輸、販賣第四級毒品者，
    處3年以上10年以下有期徒刑，得併科新臺幣3百萬元以下罰
    金。製造、運輸、販賣專供製造或施用毒品之器具者，處1
    年以上7年以下有期徒刑，得併科新臺幣1百萬元以下罰金。
    前五項之未遂犯罰之。」，而舊法第4 條規定：「製造、運
    輸、販賣第一級毒品者，處死刑或無期徒刑；處無期徒刑者
    ，得併科新臺幣1 千萬元以下罰金。製造、運輸、販賣第二
    級毒品者，處無期徒刑或7 年以上有期徒刑，得併科新臺幣
    7 百萬元以下罰金。製造、運輸、販賣第三級毒品者，處5
    年以上有期徒刑，得併科新臺幣5 百萬元以下罰金。製造、
    運輸、販賣第四級毒品者，處3 年以上10年以下有期徒刑，
    得併科新臺幣3 百萬元以下罰金。製造、運輸、販賣專供製
    造或施用毒品之器具者，處1 年以上7 年以下有期徒刑，得
    併科新臺幣1 百萬元以下罰金。前五項之未遂犯罰之。」，
    經比較修正前後關於罰金刑之規定，以修正前法律，較有利
    於行為人，故依刑法第2 條第1 項前段規定，自應適用修正
    前毒品危害防制條例第4 條之規定。
三、按愷他命為毒品危害防制條例第2條第2 項第3款所規定之第
    三級毒品，依法不得持有、轉讓及販賣，查被告販賣第三級
    毒品愷他命，核其所為，均係犯修正前毒品危害防制條例第
    4 條第3 項之販賣第三級毒品罪。被告所犯上開3 次販賣第
    三級毒品犯行，犯意各別，應予分論併罰。爰審酌被告明知
    毒品戕害他人身心健康，竟加以販賣，增加毒品流通，嚴重
    損及國民健康、影響社會治安，應予非難，並斟酌其年齡、
    智識程度、生活狀況、犯罪動機、手段、販賣毒品之次數、
    犯罪所得及犯後態度等一切情狀，各量處如主文所示之刑，
    並依法定其應執行刑，以資懲儆。至指定辯護人雖於辯護書
    中以請參酌被告犯案之動機，及被告交易之對象單一、交易
    之數量不多，對方又有多筆價金並未支付等情，法重情輕，
    請求本院依刑法第59條之規定，酌減其刑。惟本院審酌被告
    本件販買第三級毒品之犯行，嚴重損及國民健康、影響社會
    治安，已如上述，且其犯後固於偵查中曾一度坦認犯行，惟
    於本院審理時即翻異前詞，否認犯行，實無其他情狀可認被
    告犯罪之情狀，顯可憫恕，認科以最低度刑仍嫌過重，而有
    酌減其刑之情形，是指定辯護人該部分之聲請，尚屬無據。
    另公訴人固聲請併對被告宣告刑前強制工作云云，惟被告前
    於95年間雖有犯傷害罪之前科紀錄，有卷附臺灣高等法院被
    告前案紀錄表1 份可按，然尚難因此即謂被告有犯罪之習慣
    ，亦無證據足以證明被告有因遊蕩或懶惰成習而犯罪之情形
    ，是本院認本件所處罪刑，應足收刑罰執行矯正之效果，並
    無依刑法第90條第1 項規定宣告強制工作之必要，附此敘明
    。
四、沒收：
（一）被告販賣第三級毒品予證人丙○○之各次所得800 元、12
      00元、1200元，係被告販賣毒品所得之財物，雖未扣案，
      然無證據證明已不存在，仍應依毒品危害防制條例第19條
      第1 項之規定，分別於各該販賣第二級毒品罪項下宣告沒
      收，惟如全部或一部不能沒收時，應以其財產抵償之。
（二）扣案之0000000000號行動電話SIM 卡1 張，雖係供被告販
      賣第三級毒品所用之物，詳如前述，惟該行動電話門號之
      申用人並非被告，即上開行動電話SIM 卡非被告所有之物
      ，業據被告於警詢中供明在卷，而上開行動電話SIM 卡性
      質上亦非屬違禁物，是尚乏沒收之依據，爰不宣告沒收。
（三）至於97年12月4 日在被告上址住處扣得之上開愷他命7 小
      包，雖均確係毒品危害防制條例所規定之第三級毒品，此
      有交通部民用航空局航空醫務中心毒品鑑定書1 紙在卷可
      佐，惟因尚難認與被告所犯本件販賣第三級毒品罪有關；
      另扣案之分裝袋1 批雖均為被告所有之物，然查無積極證
      據足以證明為供被告販賣第三級毒品所用之物或因犯販賣
      第三級毒品罪所得之物，而與本件販賣第三級毒品犯行無
      涉，故均不併予宣告沒收，附此敘明。
據上論斷，應依刑事訴訟法第299 條第1 項前段，修正前毒品危
害防制條例第4 條第3 項、毒品危害防制條例第19條第1 項，刑
法第11條、第2 條第1 項前段、第51條第5 款，判決如主文。
本案經檢察官王巧玲到庭執行職務。
中    華    民    國    98    年    12    月    28    日
                    刑事第七庭  審判長法  官  王美玲
                                      法  官  黎惠萍
                                      法  官  高雅敏
以上正本證明與原本無異。
如不服本判決，應於收受送達後10日內向本院提出上訴書狀，其
未敘述上訴理由者，應於上訴期間屆滿後20日內向本院補提理由
書狀（均須按他造當事人之人數附繕本）。
                                      書記官  簡湘雲
中    華    民    國    98    年    12    月    28    日
附錄本案論罪科刑法條全文：
修正前毒品危害防制條例第4條：
製造、運輸、販賣第一級毒品者，處死刑或無期徒刑；處無期徒
刑者，得併科新臺幣1 千萬元以下罰金。
製造、運輸、販賣第二級毒品者，處無期徒刑或7 年以上有期徒
刑，得併科新臺幣7 百萬元以下罰金。
製造、運輸、販賣第三級毒品者，處5 年以上有期徒刑，得併科
新臺幣5 百萬元以下罰金。
製造、運輸、販賣第四級毒品者，處3 年以上10年以下有期徒刑
，得併科新臺幣3 百萬元以下罰金。
製造、運輸、販賣專供製造或施用毒品之器具者，處1 年以上7
年以下有期徒刑，得併科新臺幣1 百萬元以下罰金。
前五項之未遂犯罰之。
附表：
┌──┬─────┬───────┬─────┬────┐
│編號│ 時  間   │地  點        │數  量    │所得財物│
├──┼─────┼───────┼─────┼────┤
│一、│97年7 月5 │臺北縣汐止市康│2 包（每包│新臺幣80│
│    │日晚間8 時│寧街141 巷36號│重0.5 公克│0元     │
│    │許        │1 樓（起訴書誤│）        │        │
│    │          │植為臺北市南港│          │        │
│    │          │區○○路○ 段8 │          │        │
│    │          │號附近）      │          │        │
├──┼─────┼───────┼─────┼────┤
│二、│97年8 月10│臺北縣汐止市康│3 包（每包│新臺幣12│
│    │日晚間8時 │寧街141 巷口（│重0.5 公克│00元    │
│    │許        │起訴書誤植為臺│）        │        │
│    │          │北市中山區中山│          │        │
│    │          │北路2 段65巷7 │          │        │
│    │          │號1樓）       │          │        │
├──┼─────┼───────┼─────┼────┤
│三、│97年9 月19│臺北縣汐止市康│3 包（每包│新臺幣12│
│    │日上午11時│寧街141 巷36號│重0.5 公克│00元    │
│    │許        │1 樓（起訴書誤│）        │        │
│    │          │植為臺北縣汐止│          │        │
│    │          │市○○街141 巷│          │        │
│    │          │附近）        │          │        │
└──┴─────┴───────┴─────┴────┘


司法院資訊處製作；財團法人民間司法改革基金會備份。
